Culture, Radio France et Radio France Internationale, archives sonores du fonds Jean-Noël Jeanneney, Président-directeur général.
Archives nationales
Culture, Radio France et Radio France Internationale, archives sonores du fonds Jean-Noël Jeanneney, président-directeur général de 1982 à 1986 (1982-1984).
20140143/1-20140143/7
Radio France / France Inter; Radio France Internationale; Jeanneney, Jean-Noël (1942-....)
Le versement comporte 6 cassettes audio et 1 bande magnétique. archives audio-visuelles
Archives nationales
L'ensemble de ce fonds est soumis au régime des archives publiques. Il est communicable de plein droit, en application des dispositions des articles L. 213-1 à L. 213-8 du Code du Patrimoine.
Versement (2014)
Ces documents sonores ont été extraits des archives papier de Jean-Noël Jeanneney (versement aux Archives nationales n° 20140048)
Le fonds Jean-Noël Jeanneney a fait l'objet de trois versements successifs: le 34 W (3,70 ml) en 1992, le 78 W (31 ml) en 1994 et le 129 W (0,80 ml) en 1995. Ils ont été collectés à Radio France et au domicile de Jean-Noël Jeanneney.
Le fonds n'a fait l'objet d'aucune élimination. Les dossiers papier ont été séparés des archives audiovisuelles pour une conservation adaptée et sont décrits dans le cadre d'un autre répertoire.
Fonds clos
Les archives sonores, succinctes, comprennent des enregistrements d'émissions diffusées sur France Inter et des productions de Radio France Internationale, dans le cadre des activités de Radio France et de Radio France Internationale durant les mandats de Jean-Noël Jeanneney, président directeur-général des deux institutions de 1982 à 1986. Elles sont indissociables des archives papier du fonds Jean-Noël Jeanneney. Ces dernières, plus complètes, s'articulent autour de deux sous-fonds. Le premier, le plus volumineux, regroupe les archives de Radio France et le second, celles de Radio France Internationale. Les archives couvrent les années 1964 à 1986 et comprennent des documents antérieurs aux mandats de Jean-Noël Jeanneney liés à certaines affaires lancées par ses prédécesseurs à la tête de Radio France, Jacqueline Baudrier et Michèle Cotta.
20140048: archives papier de Jean-Noël Jeanneney, président-directeur général de Radio France et de Radio France Internationale de 1982 à 1986 (1964-1986)
Lien vers les archives papier du fonds Jeanneney
Archives papier de Jean-Noël Jeanneney président-directeur général de Radio France et de Radio France Internationale de 1982 à 1986 (1964-1986)
Archives et publications conservées au Service Archives écrites et Musée de Radio France
- France Inter, grilles de programmes:
865 W (fonds ouvert)
- RFI:
Multiplex n°1 à 40, revue du bureau des missions de programmes de RFI (novembre 1977-mars 1989)
- Emissions de Radio France, 1984; 20140143/1-20140143/2; 2 cassettes audio
  Cassettes extraites de la boîte initialement cotée 78W90 (le versement 78W a fait l'objet d'un classement et est actuellement conservé aux Archives nationales sous le n° 20140048)
  - France Inter « Soirée antillaise », diffusée le 14 novembre 1984, 20140143/1
  - France Inter « Boulevard de l'étrange », par Jacques Pradel, sans date; 20140143/2
- Emissions de Radio France Internationale, 1983-1984; 20140143/3- 20140143/6; 4 cassettes
  Cassettes extraites de la boîte initialement cotée 78W132 (le versement 78W a fait l'objet d'un classement et est actuellement conservé aux Archives nationales sous le n° 20140048)
  - Programmes de coopération, Sans date; 20140143/3-20140143/5
    - « Mémoire d'un continent » et « Mille Soleils », 1984; 20140143/3
      Face A: « Mémoire d'un continent », à l'occasion du 15ème anniversaire de l'émission consacrée à l'histoire africaine à Dakar en 1984. Face B: « Mille Soleils »
    - « Magazine des jeunes » et « Le Monde à la carte », Sans date; 20140143/4
      Face A: « Magazine des jeunes ». Face B: « Le Monde à la carte »
    - « Terre en question », Sans date; 20140143/5
      Face A: « Le Niger »
      Face B: « L'Irlande »
  - Les dossiers sonores de la revue Multiplex, 1983; 20140143/6
    Supplément sonore de la revue Multiplex n°22 éditée par le bureau des missions de programmes de Radio France Internationale Multiplex à partir de 1977. Conception: Guy Robert. Réalisation: Jacques Charreaux. Face A: « Ils savent raconter l'histoire ». Face B: « D'une mer à l'autre: Antelim »
- Reportage consacré à Radio France Internationale, 1982; 20140143/7; 1 bande
  « Radio France Internationale écoutée en Pologne », émission de Stéphane Magnier diffusée le 10 octobre 1982 sur TF1
  Bande extraite de la boîte initialement cotée 78W247 (le versement 78W a fait l'objet d'un classement et est actuellement conservé aux Archives nationales sous le n° 20140048)